# BT工程的会计核算

提问人：cuiyang1969 时间：2014-10-21 11:35:08
A公司是BT项目工程总承包方并实际参与了部分工程建设，这种情况下是在工程期间每个资产负债表日是按完工百分比法确认收入，还是在工程完工后将回购数与投资成本间的差额确认为主营收入、投资成本确认为持有至到期？从网上了解到不同的企业有上述不同的处理方式，不知道哪个更有道理？请陈版主指教。

回答人：chenyiwei
我对此问题的观点是一贯的，即BT项目的项目公司无论是否实际提供建造服务，都应基于其在整个BT项目中处于首要责任人的地位而在建设期间确认建造合同收入和成本（这与收入确认应采用“总额法”还是“净额法”的判断原则一致）。另外还应就其向合同授予方提供的融资服务确认建造合同收入。可以搜索一下之前的讨论。